【裁判字號】    89,訴,324
【裁判日期】    890816
【裁判案由】    妨害家庭等
【裁判全文】
臺灣屏東地方法院刑事判決                          八十九年度訴字第三二四號
    公  訴  人  臺灣屏東地方法院檢察署檢察官
    被      告  乙○○
右列被告因妨害家庭等案件，經檢察官提起公訴（八十八年度偵緝字第三六六號），
本院判決如左：
     主  文
乙○○傷害人之身體，處有期徒刑肆月，如易科罰金，以參佰元折算壹日；又以加害
生命之事，恐嚇他人致生危害於安全，處有期徒刑陸月，如易科罰金，以參佰元折算
壹日。應執行有期徒刑玖月，如易科罰金，以參佰元折算壹日。其餘被訴通姦部分，
無罪。
     事  實
一、乙○○與甲○○係夫妻關係，於八十八年六月四日，在屏東市○○路六號住處，
    因開車問題發生爭執，乙○○竟基於傷害之犯意，以掃帚毆打甲○○，致甲○○
    受有頸部五Ｘ三公分瘀傷、右膝五Ｘ四公分瘀傷、背部二Ｘ二公分瘀腫及左手擦
    傷一Ｘ一公分等傷害。乙○○於同年七月六日二十一時十分許，在前述住所，復
    基於恐嚇之犯意，在客廳大聲說「誰要吃西瓜？我來殺西瓜」等語，除刻意強調
    「殺」字外，並以其所持西瓜刀用力切西瓜，使得桌面之玻璃當場破裂，藉以恫
    嚇當時在客廳之甲○○、邱群凱、邱莉凱，其子女邱群凱、邱莉凱則因害怕而放
    聲大哭，並跑到隔壁喊李宏祥過來勸架，致甲○○、邱群凱、邱莉凱心生畏怖，
    足以生危害於三人之人身安全，幸經甲○○立即以電話報警，警方到場予以排解
    。
二、案經甲○○訴由台灣屏東地方法院檢察署檢察官偵查起訴。
     理  由
甲、有罪部分：
一、訊據被告乙○○矢口否認右揭犯行，辯稱：被告僅推而未毆打告訴人甲○○，是
    告訴人持高跟鞋打被告，致被告額頭受傷，而被告雖用力切西瓜，但並沒有恐嚇
    家人之意思云云。經查：
(一)右揭傷害犯行，業據告訴人甲○○指述綦詳，並有高雄市立大同醫院診斷證明書
    一紙在卷可稽，而細繹上開診斷證明書所載告訴人之傷勢為頸部五Ｘ三公分瘀傷
    、右膝五Ｘ四公分瘀傷、背部二Ｘ二公分瘀腫及左手擦傷一Ｘ一公分等傷害，衡
    非僅單純推倒所致，告訴人之指訴並非子虛，被告上開所辯，係屬卸詞，洵不足
    採。
(二)右揭恐嚇犯行，亦據告訴人指訴甚詳，並經被害人邱群凱在偵訊供稱：「爸爸把
    西瓜放在媽媽坐的桌子旁，爸爸很用力的把刀子砍到西瓜上，玻璃就破掉，我當
    時在旁看電視，被嚇哭了，爸爸一直說要殺西瓜，一直強調殺字，媽媽就在旁邊
    ，我跑過去隔壁叫叔叔過來勸架：：」等語，被害人邱莉凱在偵訊亦供稱：「爸
    爸說要殺西瓜，他故意把西瓜放在媽媽旁邊的桌子旁切，他把殺字很刻意的強調
    ，桌上玻璃也被切破，後來我有吃西瓜，弟弟嚇哭了，我也會怕，因爸爸表情恐
    怖，他眼睛張得很大，他切西瓜時很用力，玻璃馬上破。」等語屬實。又本件被
    告雖未具體恫稱殺害告訴人，此亦據被害人邱群凱、邱莉凱在偵訊供述明確，然
    依當時客觀情狀，被告藉刻意強調「殺」字，佐以持西瓜刀用力敲裂桌上玻璃及
    恐怖的表情等肢體語言，致使告訴人甲○○、被害人邱群凱、邱莉凱心生畏怖，
    其意在恐嚇，已經明顯，此外並有屏東縣警察局屏東分局受理各類案件紀錄表在
    卷足參，被告上開所辯，亦屬卸詞，委不足取。事證明確，被告犯行堪以認定。
二、核被告所為係犯刑法第二百七十七條第一項之傷害罪、第三百零五條之恐嚇危害
    安全罪。被告以一行為，恐嚇告訴人甲○○與被害人邱群凱、邱莉凱，係以一行
    為觸犯數罪名，為想像競合犯，依刑法第五十五條規定，從一重之恐嚇危害安全
    罪處斷。被告所犯上開二罪名間，犯意各別，行為互異，應予分論併罰。茲審酌
    被告施暴傷害、以持西瓜刀脅迫之方法恫嚇家人之動機、目的、手段、使年幼子
    女受到驚嚇，影響其等成長、飾詞否認犯行、未與告訴人達成和解等情及其他一
    切情狀，量處如主文所示之刑，並均諭知易科罰金之折算標準。且定其應執行刑
    。公訴人就被告恐嚇犯行求處有期徒刑十月，仍屬過重。又西瓜刀一支未據扣案
    ，且核尚非專供犯罪所用之物，爰不予宣告沒收，併此敘明。
乙、無罪部分：
一、公訴意旨略以：被告乙○○於八十六年間前往大陸地區經商，進而結識大陸地區
    女子羅小敏，竟基於妨害家庭之概括犯意，在大陸東莞清溪銀山工業區，乙○○
    所開設之大洋鋁材廠附近租屋同居，並連續發生婚外關係之性行為，其後二人細
    故分手，羅小敏心有未甘，多次打電話至屏東市○○路六號乙○○住所，告訴人
    甲○○始知上情，因認被告另涉犯刑法第二百三十九條之通姦罪嫌等語。
二、按犯罪事實應依證據認定之，無證據不得推定其犯罪事實；且不能證明被告犯罪
    者，應諭知無罪之判決，刑事訴訟法第一百五十四條、第三百零一條第一項分別
    定有明文。又按認定不利於被告之事實，須依積極證據，茍積極證據不足為不利
    於被告事實之認定時，即應為有利於被告之認定，更不必有何有利之證據；故證
    據是否真實尚欠明顯，自難以擬制推測之方法，為其裁判之基礎，最高法院三十
    年度上字第八一六號、五十三年度台上字第六五六號著有判例。訊之被告堅詞否
    認右揭犯行，辯稱：並不認識「羅小敏」其人等語。經查：被告內衣褲曾置放綽
    號「小羅」住處，由被告友人黃賢碩前往拿取，而綽號「小羅」之人曾親口向黃
    賢碩言及與被告育有小孩，但都已拿掉，被告與「小羅」在工廠旁租屋同居，其
    等同居之事，工廠的人都知道；又被告曾要告訴人之胞弟李宏祥趕搭最後一班飛
    機前往大陸廣東地區，時被告與「小羅」找來之人在工廠二樓談判分手之事等情
    ，固據證人黃賢碩、李宏祥在偵訊供述明確。然黃賢碩係自「小羅」處聽聞被告
    與「小羅」通姦之情節，則「小羅」所陳述之事實仍有待進一步確認，證人黃賢
    碩並未親身見聞被告與人通姦之事實，所為供述係屬傳聞證據；又證人李宏祥亦
    未親身見聞被告與人談判分手之內容，自無法以其供述資為認定被告與人通姦之
    證據，再被告置放內衣褲於「小羅」住處，顯屬可疑，其情況仍不足以完全推定
    被告與人通姦，依罪疑惟輕原則，上開證據仍屬不足，此外即查無其他積極證據
    足佐被告有何通姦犯行，自應就此部分為被告無罪之判決。
據上論斷，應依刑事訴訟法第二百九十九條第一項前段、第三百零一條第一項，刑法
第二百七十七條第一項、第三百零五條、第五十五條、第五十一條第五款、第四十一
條、罰金罰鍰提高標準條第一條前段、第二條，判決如主文。
中      華      民      國      八十九      年      八      月  十六    日
                                      臺灣屏東地方法院刑事第一庭
                                          法  官    蕭世昌
右正本證明與原本無異。
對於本判決如有不服應於收受送達後十日內向本院提出上訴書狀上訴於台灣高等法院
高雄分院並按他造當事人之人數附具繕本。
                                          書記官   曾文玲
中      華      民國      八十九      年      八      月  十六    日
刑法第二百七十七條第一項：傷害人之身體或健康者，處三年以下有期徒刑、拘役或
一千元以下罰金。
刑法第三百零五條：以加害生命、身體、自由、名譽、財產之事，恐嚇他人致生危害
於安全者，處二年以下有期徒刑、拘役或三百元以下罰金。


司法院資訊處製作；財團法人民間司法改革基金會備份。
